【裁判字號】    98,簡上,244
【裁判日期】    990119
【裁判案由】    違反商標法
【裁判全文】
臺灣彰化地方法院刑事判決             98年度簡上字第244號
上  訴  人  臺灣彰化地方法院檢察署檢察官
被      告  乙○○
上列上訴人因被告違反商標法案件，不服本院九十八年度簡字第
二一四二號中華民國九十八年十月二十二日第一審簡易判決（檢
察官聲請簡易判決處刑案號：九十八年度偵字第八二二七號），
提起上訴，復經檢察官移送併辦（九十八年度偵字第九三一０號
），本院管轄之第二審合議庭判決如下：
    主  文
原判決撤銷。
乙○○犯商標法第八十二條之非法陳列侵害商標權之商品罪，累
犯，處拘役伍拾日，如易科罰金，以新臺幣壹仟元折算壹日。扣
案仿冒商標之側背包貳個，均沒收。
    事  實
一、乙○○前曾因違反懲治盜匪條例案件，經本院以九十年度訴
    字第一五七四號刑事判決判處有期徒刑六年確定，其後入監
    執行，於民國九十五年一月二十七日縮短刑期假釋後，於九
    十六年九月十八日保護管束期滿未經撤銷，視為已執行完畢
    。詎仍不知悔改，明知「ＬＯＵＩＳ  ＶＵＩＴＴＯＮ」商
    標名稱圖樣，係商標專用權人法商路易威登馬爾悌耶公司向
    我國經濟部智慧財產局申請註冊登記，經核准取得指定使用
    於手提袋、手提包、肩背袋等商品，現仍於商標專用期間內
    ，並明知上開專用權人所生產製造使用上開商標圖樣之商品
    ，在國際及國內市場均行銷多年，具有相當之聲譽，為業者
    及一般消費大眾所熟知，屬相關大眾所共知之商標及商品，
    且明知其於九十七年十二月間及九十八年一月間，在雅虎奇
    摩拍賣網站以新臺幣（下同）二千五百元、三千五百元分別
    向某真實姓名、年籍不詳之人購入之「ＬＯＵＩＳ  ＶＵＩ
    ＴＴＯＮ」側背包各一個，均係仿冒法商路易威登馬爾悌耶
    公司著名之商標使用於同一商品之物，仍意圖販賣該等仿冒
    品，而基於集合犯之犯意，先於九十八年七月十五日晚上八
    時四十一分許，在其位於彰化縣福興鄉○○村○○○街二八
    三號之居所，以網際網路連結雅虎奇摩拍賣網站，使用「ａ
    ｓｉｘｙ６７２７」之帳號，以八百元起標之價格公開陳列
    前開九十七年十二間購入之仿冒商標側背包一個；又於九十
    八年七月二十五日十六時十八分許，在其上揭居所，以網際
    網路連結雅虎奇摩拍賣網站，使用上揭帳號，以二千元起標
    之價格公開陳列前開九十八年一月間購入之仿冒商標側背包
    一個。嗣為警網路巡邏發覺後，基於偵查犯罪之意思而參加
    競標，先於九十八年八月四日二十時十分許，在彰化縣溪湖
    鎮○○路○段鳳天宮前廣場，為警當場查獲，並扣得上開九
    十八年七月二十五日於網路刊登陳列之仿冒商標側背包一個
    ；復於九十八年八月十二日，因涉嫌違反商標法案件，經警
    通知至彰化縣警察局和美分局接受詢問，始查悉上情，並扣
    得上開九十八年七月十五日於網路刊登陳列之仿冒商標側背
    包一個。
二、案經彰化縣警察局和美、溪湖分局先後報請臺灣彰化地方法
    院檢察署檢察官偵查聲請簡易判決處刑暨移送併案審理。
    理  由
一、按「被告以外之人於審判外之陳述，雖不符前四條之規定，
    而經當事人於審判程序同意作為證據，法院審酌該言詞陳述
    或書面陳述作成時之情況，認為適當者，亦得為證據。當事
    人、代理人或辯護人於法院調查證據時，知有第一百五十九
    條第一項不得為證據之情形，而未於言詞辯論終結前聲明異
    議者，視為有前項之同意。」，刑事訴訟法第一百五十九條
    之五定有明文。本件被告於本院審理時表示對於檢察官所提
    各項證據方法之證據能力並無意見，本院審酌上開各該證據
    均非屬違法取得之證據，復經本院於審判期日就上開證據進
    行調查、辯論，依法均具有證據能力，合先敘明。
二、上揭犯罪事實，業據被告乙○○於本院審理時坦承不諱，核
    與證人甲○○於警詢時證述之情節相符，並有拍攝仿冒商標
    側背包外觀之照片十四張、雅虎奇摩拍賣網站資料二份、鑑
    定證明書三份、鑑定能力證明書一件、存摺轉帳資料一份、
    寄出包裹之託運單一件、經濟部智慧財產局商標資料檢索服
    務列印資料二份存卷為據，復有仿冒商標側背包二個扣案可
    佐，足徵被告前開自白與事實相符，堪以採信。綜上，本件
    事證明確，被告前揭違反商標法犯行，洵堪認定。
三、按「刑事法若干犯罪行為態樣，本質上原具有反覆、延續實
    行之特徵，立法時既予特別歸類，定為犯罪構成要件之行為
    要素，則行為人基於概括之犯意，在密切接近之一定時、地
    持續實行之複次行為，倘依社會通念，於客觀上認為符合一
    個反覆、延續性之行為觀念者，於刑法評價上，即應僅成立
    一罪，學理上所稱「集合犯」之職業性、營業性或收集性等
    具有重複特質之犯罪均屬之」（最高法院九十五年台上字第
    一０七九號判決意旨可資參照）。本件被告意圖販賣而先後
    於九十八年七月十五日、同年月二十五日二次於網路刊登陳
    列仿冒商標之商品，其係於密切接近之一定時、地持續實行
    複數同種類犯罪行為，依社會通念，客觀上堪認符合一個反
    覆、延續性之行為觀念，於刑法評價上，應僅成立集合犯一
    罪。
四、核被告所為，係犯商標法第八十二條之非法陳列侵害商標權
    之商品罪。又被告前曾因懲治盜匪條例案件，經本院判處有
    期徒刑六年確定，其後入監執行，於九十五年一月二十七日
    縮短刑期假釋後，業於九十六年九月十八日保護管束期滿未
    經撤銷而視為已執行完畢，此有臺灣高等法院被告前案紀錄
    表一份在卷可查，其於受有期徒刑執行完畢後五年以內，故
    意再犯本件有期徒刑以上之罪，為累犯，應依刑法第四十七
    條第一項之規定加重其刑。原審依檢察官聲請簡易判決處刑
    書所列事實證據而據以論罪科刑，固非無見，惟原審判決未
    及審酌被告上開關於九十八年七月二十五日意圖販賣而陳列
    仿冒商標之側背包該部分犯行，即有未洽，檢察官上訴意旨
    指摘原審判決違誤，為有理由，應由本院予以撤銷改判。爰
    審酌被告恣意非法陳列仿冒他人商標之商品，欠缺保護商標
    權之正確觀念，並考量其所陳列仿冒商品之態樣、數量及時
    間，對商標權人所造成之侵害程度，暨其犯後已知坦承犯行
    ，態度尚稱良好等一切情狀，量處如主文第二項所示之刑，
    並諭知易科罰金之折算標準。另扣案仿冒「ＬＯＵＩＳ  Ｖ
    ＵＩＴＴＯＮ」商標之側背包二個，係屬意圖販賣而陳列之
    仿冒商標商品，均應依商標法第八十三條之規定，併予宣告
    沒收。
據上論斷，應依刑事訴訟法第四百五十五條之一第一項、第三項
、第三百六十九條第一項前段、第三百六十四條、第二百九十九
條第一項前段，商標法第八十二條、第八十三條，刑法第十一條
、第四十七條第一項、第四十一條第一項前段，判決如主文。
本件經檢察官林于人到庭執行職務。
中    華    民    國    99    年    1    月    19     日
                  臺灣彰化地方法院刑事第三庭
                      審判長法  官  李  進  清
                            法  官  洪  志  賢
                            法  官  陳  銘  壎
以上正本證明與原本無異。
本件不得上訴。
中    華    民    國    99    年    1     月    19    日
                            書記官  蘇  美  苓
附錄本案論罪科刑法條全文：
商標法第82條
明知為前條商品而販賣、意圖販賣而陳列、輸出或輸入者，處
1 年以下有期徒刑、拘役或科或併科新臺幣 5 萬元以下罰金。

司法院資訊處製作；財團法人民間司法改革基金會備份。
